【裁判字號】    91,簡上,186
【裁判日期】    920417
【裁判案由】    傷害
【裁判全文】
臺灣士林地方法院刑事判決                        九十一年度簡上字第一八六號
    上  訴  人
    即  被  告  甲○○
右上訴人因傷害案件，不服本院於中華民國九十一年十月十八日所為九十一年度簡字
第八一七號刑事簡易判決，（檢察官聲請簡易處刑案號：臺灣士林地方法院檢察署九
十一年度偵字第三一○五號），提起上訴，本院管轄之第二審合議庭判決如左：
    主  文
上訴駁回。
    事  實
一、緣甲○○認為乙○○○以言語煽動其妻破壞其家庭，乃對乙○○○心生怨恨，於
    民國九十一年三月十九日上午，其自臺北縣汐止市○○街二九八巷五弄二號三樓
    住處步行至乙○○○住處對面公園，適見乙○○○自住家外出，竟起傷害犯意，
    撿拾路邊石頭並以塑膠袋包裝後，於當日十一時二十分許尾隨至同市○○街與林
    森街口之菜市場內，即持包著塑膠袋之石頭揮打乙○○○後腦部同一處二下，致
    乙○○○因而受有頭部約五至六公分之深度撕裂傷，路人見狀出言制止，甲○○
    隨即轉身離去。
二、案經乙○○○訴由臺北縣政府警察局汐止分局移送臺灣士林地方法院檢察署檢察
    官聲請簡易判決。
    理  由
一、訊據被告甲○○固坦承持塑膠袋所包住之石頭毆擊告訴人乙○○○二下，致告訴
    人頭部受傷，惟辯稱：其石頭以塑膠袋包住，應不致於使告訴人受傷嚴重云云，
    經查：被告毆打告訴人頭部二下之經過經告訴人於警、偵訊及本院調查中指訴綦
    詳，復有二位目擊證人即當時正站立於告訴人左邊的戎菊英、及當時正賣花予告
    訴人之花販林春娥於偵訊中證述明確（見偵查卷第四十九、五十頁），核與告訴
    人所述情節相符，並有證人即台北縣政府警察局汐止分局橫科派出所警員張明盛
    於偵查中證稱：其當時正與同事巡邏經過，發現群眾圍觀，伊過去瞭解，就看到
    告訴人頭部受傷躺在地上已經昏迷，圍觀民眾指稱打人者剛走等語（見同日偵查
    筆錄）。此外，又有石頭一顆扣案、告訴人之診斷證明書及病歷影本、現場草圖
    各一紙、石頭照片二張附卷可資佐證，按石頭堅硬，持以擊打人體，會造成傷害
    ，此為一般人所明知，而扣案石頭約長十四公分、寬九點五公分、高五公分，且
    有陵角，此有卷附照片可稽，被告故意撿拾之，外部僅以市面上常見之紅白相間
    薄塑膠袋包住，持以擊打人之頭部，其具傷害告訴人之故意甚明，所辯不足採。
    本件事證明確，被告犯行堪以認定。告訴人另陳稱：醫生說有傷到腦部，會影響
    臉部血液循環云云，經本院向其就診之台北市立忠孝醫院查詢，經查覆稱：其治
    療期間意識清楚，無四肢感覺或運動障礙，無嘔吐情形，但主訴頭痛、頭昏，九
    十一年四月三日不適症改善等語，有該院九十二年一月七日北市忠醫歷字第○九
    二六○○○○八○○號函一份在卷可稽，據此，尚無證據證明告訴人腦部有受傷
    ，併此敘明。
二、核被告所為，係犯刑法第二百七十七條第一項傷害人之身體罪。原審引刑事訴訟
    法第四百四十九條第一項前段、第三項、第四百五十四條第二項、刑法第二百七
    十七條第一項、第四十一條第一項前段、罰金罰鍰提高標準條例第一條前段、第
    二條，判處被告有期徒刑六月，如易科罰金以三百元折算一日，認事、用法均無
    不合，量刑亦屬妥適，應予維持。被告向未對告訴人所受之傷害為任何賠償，上
    訴意旨猶執陳詞辯稱石頭以塑膠袋包著擊打告訴人並不會太大力，告訴人受傷不
    嚴重，原判決刑度太重云云，核不足採，其上訴為無理由，應予駁回。
據上論斷，應依刑事訴訟法第四百五十五條之一第一項、第三項、第三百六十八條，
判決如主文。
本案經檢察官劉異海到庭執行職務
中      華      民      國      九十二      年      四    月    十七    日
                                    臺灣士林地方法院刑事第四庭
                                          審判長法  官  謝  靜  恒
                                                法  官  洪  慕  芳
                                                法  官  趙  文  卿
右正本證明與原本無異。
本判決不得上訴。
                                                書記官  劉  政  惠
中      華      民      國      九十二      年      四    月   二十一   日


司法院資訊處製作；財團法人民間司法改革基金會備份。
